th: กลไกแขนบันจี้: แขนปรับแรงดึงได้; เชือกยืด; แขนซิลิโคนงอได้; แขวนด้วยแม่เหล็ก; แขนแข็ง; แขนสปริง; อื่นๆ
sv: Bungee-armmekanism: Justerbar spänningsarm; Elastiskt snöre; Flexibel silikonarm; Magnetisk upphängning; Styv arm; Fjäderarm; Övrigt
bg-BG: Механизъм на бънджито за мишка: Рамо с регулируемо напрежение; Еластичен шнур; Гъвкаво силиконово рамо; Магнитно окачване; Твърдо рамо; Пружинно рамо; Други
nl: Bungee-armmechanisme: Verstelbare spanningsarm; Elastisch koord; Flexibele siliconen arm; Magnetische ophanging; Stijve arm; Veerarm; Andere
hu: Rugós kar mechanizmusa: Állítható feszességű kar; Rugalmas zsinór; Hajlékony szilikon kar; Mágneses felfüggesztés; Merev kar; Rugós kar; Egyéb
pl: Mechanizm ramienia bungee: Ramię z regulowanym napięciem; Elastyczny sznurek; Elastyczne ramię silikonowe; Zawieszenie magnetyczne; Sztywne ramię; Ramię sprężynowe; Inne
sl-SI: Mehanizem elastične roke: Roka z nastavljivo napetostjo; Elastična vrvica; Prilagodljiva silikonska roka; Magnetno vzmetenje; Toga roka; Vzmetna roka; Drugo
en: Bungee arm mechanism: Adjustable tension arm; Elastic cord; Flexible silicone arm; Magnetic suspension; Rigid arm; Spring arm; Other
lt-LT: Elastinio laikiklio mechanizmas: Reguliuojamos įtampos rankena; Elastinė virvelė; Lanksti silikoninė rankena; Magnetinė pakaba; Kieta rankena; Spyruoklinė rankena; Kita
es: Mecanismo del brazo bungee: Brazo de tensión ajustable; Cordón elástico; Brazo de silicona flexible; Suspensión magnética; Brazo rígido; Brazo de resorte; Otros
ru: Механизм руки-держателя: Рычаг с регулируемым натяжением; Эластичный шнур; Гибкий силиконовый рычаг; Магнитная подвеска; Жесткий рычаг; Пружинный рычаг; Другой
da: Bungeearmmekanisme: Justerbar spændingsarm; Elastisk snor; Fleksibel silikonearm; Magnetisk ophæng; Stiv arm; Fjedrearm; Andet
sk-SK: Mechanizmus elastického ramena: Rameno s nastaviteľným napnutím; Elastická šnúra; Flexibilné silikónové rameno; Magnetické zavesenie; Pevné rameno; Pružinové rameno; Iné
de: Bungee-Arm-Mechanismus: Verstellbarer Spannungsarm; Elastische Schnur; Flexibler Silikonarm; Magnetaufhängung; Starrer Arm; Federarm; Sonstiges
el: Μηχανισμός βραχίονα bungee: Βραχίονας ρυθμιζόμενης τάσης; Ελαστικό κορδόνι; Εύκαμπτος βραχίονας σιλικόνης; Μαγνητική ανάρτηση; Άκαμπτος βραχίονας; Βραχίονας με ελατήριο; Άλλο
nb: Bungee-armmekanisme: Justerbar spenningsarm; Elastisk snor; Fleksibel silikonarm; Magnetisk oppheng; Stiv arm; Fjærarm; Annet
hr-HR: Mehanizam elastične ruke: Ruka s podesivom napetošću; Elastična vrpca; Fleksibilna silikonska ruka; Magnetsko ovješenje; Kruta ruka; Opruga ruka; Ostalo
zh-TW: 彈簧臂機制: 可調張力臂; 彈性繩; 彈性矽膠臂; 磁力懸浮; 剛性臂; 彈簧臂; 其他
it: Meccanismo del braccio elastico: Braccio a tensione regolabile; Corda elastica; Braccio in silicone flessibile; Sospensione magnetica; Braccio rigido; Braccio a molla; Altro
ja: バンジーアームメカニズム: 調節可能テンションアーム; 伸縮コード; フレキシブルシリコンアーム; マグネット式サスペンション; 硬質アーム; スプリングアーム; その他
zh-CN: 鼠标走线器臂机构: 可调张力臂; 弹性绳; 柔性硅胶臂; 磁悬浮; 刚性臂; 弹簧臂; 其他
pt-BR: Mecanismo do braço bungee: Braço de tensão ajustável; Cordão elástico; Braço de silicone flexível; Suspensão magnética; Braço rígido; Braço com mola; Outro
tr: Bungee kol mekanizması: Ayarlanabilir gerilimli kol; Elastik kordon; Esnek silikon kol; Manyetik süspansiyon; Sert kol; Yaylı kol; Diğer
pt-PT: Mecanismo do braço bungee: Braço de tensão ajustável; Cordão elástico; Braço de silicone flexível; Suspensão magnética; Braço rígido; Braço de mola; Outro
ro-RO: Mecanism corzi elastice: Braț cu tensiune ajustabilă; Șnur elastic; Braț flexibil din silicon; Suspensie magnetică; Braț rigid; Braț cu arc; Altele
cs: Mechanismus elastického ramene: Rameno s nastavitelným napětím; Elastická šňůra; Ohebné silikonové rameno; Magnetické zavěšení; Pevné rameno; Pružinové rameno; Jiné
vi: Cơ chế cánh tay bungee: Cánh tay điều chỉnh lực căng; Dây thun; Cánh tay silicon mềm; Treo từ tính; Cánh tay cứng; Cánh tay lò xo; Khác
fr: Mécanisme du support de câble: Bras à tension ajustable; Cordon élastique; Bras en silicone flexible; Suspension magnétique; Bras rigide; Bras à ressort; Autre
fi: Bungee-varren mekanismi: Säädettävä jännitevarsi; Joustava nauha; Joustava silikonivarsi; Magneettinen ripustus; Jäykkä varsi; Jousivarsi; Muu
ko: 번지 암 메커니즘: 조절 가능한 텐션 암; 탄력 코드; 유연한 실리콘 암; 자기 서스펜션; 리지드 암; 스프링 암; 기타